# 按照净利润的 10 ％提取盈余公积是否需要经董事会批准？

提问人：yuanhang0000 时间：2010-10-22 14:17:40
如题，个人以为按照净利润 10 ％提取法定盈余公积是公司法的法定要求，且公司章程中一般也都按照公司法要求有相应的按净利润10 ％提取法定盈余公积的条款，无需由董事会专门对此决议批准。大家啥意见？

回答人：chenyiwei
由于这是一项法定要求（不讨论超过注册资本的 50 ％以后继续提取的情况），因此通常的实务做法是在利润形成年度即作计提处理，但通常会由公司的最高权力机构在次年通过的利润分配决议中对此予以确认，毕竟法律规定的程序也是需要遵循的。